【裁判字號】    96,訴,4278
【裁判日期】    970130
【裁判案由】    違反稅捐稽徵法等
【裁判全文】
臺灣臺中地方法院宣示判決筆錄          96年度訴字第4278號
公  訴  人  臺灣臺中地方法院檢察署檢察官
被      告  季勗企業股份有限公司
兼  代表人  甲○○
上  一  人
選任辯護人  王文聖律師
上列被告因違反稅捐稽徵法等案件，經檢察官提起公訴（九十六
年度偵字第八００一號、第一一二七四號），本院於中華民國九
十七年一月三十日十六時，在本院第三法庭宣示判決，出席職員
如下：
      法  官  陳思成
      書記官  吳詩琳
法官起立朗讀判決主文、犯罪事實要旨、處罰條文、附記事項及
告以上訴限制、期間並提出上訴狀之法院，且諭知記載其內容：
一、主    文：
季勗企業股份有限公司納稅義務人，以不正當方法逃漏稅捐，科
罰金新臺幣陸萬元；減為新臺幣萬元。
甲○○連續行使偽造私文書，足以生損害於公眾及他人，處有期
徒刑捌月；減為有期徒刑肆月，如易科罰金，以銀元佰元即新
台幣玖佰元折算壹日。又公司負責人，為納稅義務人以不正當方
法逃漏稅捐，處有期徒刑捌月；減為有期徒刑肆月，如易科罰金
，以銀元佰元即新台幣玖佰元折算壹日。應執行有期徒刑陸月
，如易科罰金，以銀元佰元即新台幣玖佰元折算壹日，緩刑貳
年。
二、犯罪事實要旨：
甲○○前無不法犯罪前科紀錄，素行尚佳，其係季勗企業股份有
限公司（設於臺中縣大里市○○路○段四００號一樓，下稱季勗
公司）之代表人暨實際負責人，負責該公司之進出口業務，為從
事進出口貿易業務之人，而為商業會計法所稱之商業負責人，季
勗公司用以進口貨物所填具之進口報單為附隨公司業務製作之文
書。季勗公司因經營醫療、科學儀器等器材之進出口貿易而陸續
自國外進口美國出口商「SIGMA」之REAGENT試劑，甲○○竟基於
行使偽造私文書以及意圖不法之利益，暨為身為納稅義務人之季
勗公司以不正當方法逃漏稅捐之犯意，其中行使偽造私文書部分
並有概括之犯意，自九十四年五月間某日起，至同年十二月間某
日止，咸在季勗公司所在址，連續於美國出口商「SIGMA」所提
供已署名之空白商業發票上，自行填載不實之REAGENT試劑單價
，而偽以美國出口商「SIGMA」名義製作可為會計憑證之商業發
票，再由不知情之報關行承辦人員據以製作內容不實之進口報單
，並持上開經偽造之商業發票及內容不實之進口報單向財政部關
稅總局臺北關稅局報關行使，以不正當方法逃漏營業稅新台幣一
百四十八萬一千九百六十三元，足以生損害於稅捐機關對於稅捐
核課之正確性及上開美國出口商「SIGMA」。
三、處罰條文：
修正前商業會計法第七十一條第三款，稅捐稽徵法第四十七條第
一款、第四十一條，刑法第二條第一項前段、第十一條前段、第
二百十六條、第二百十條、第二百十五條、第五十五條、第七十
四條第一項第一款，修正前刑法第五十六條、第五十五條、第四
十一條第一項前段、第五十一條第五款，刑法施行法第一條之一
第一項、第二項前段，修正前罰金罰鍰提高標準條例第二條，現
行法規所定貨幣單位折算新臺幣條例第二條，中華民國九十六年
罪犯減刑條例第二條第一項第三款、第七條、第九條、第十條第
一項。
四、附記事項：
  (一)本件檢察官雖於起訴書中漏未論列被告甲○○所為另犯有修
    正前商業會計法第七十一條第三款之意圖不法之利益而偽造
    會計憑證罪；惟業經公訴檢察官於本院準備程序時當庭補充
    更正。
  (二)被告甲○○並願支付新台幣十五萬元予財團法人臺灣更生保
    護會臺中分會（已全數捐訖）。
五、協商判決除有刑事訴訟法第四百五十五條之四第一項第一款
    於本訊問程序終結前，被告撤銷協商合意或檢察官撤回協商
    聲請者；第二款被告協商之意思非出於自由意志者；第四款
    被告所犯之罪非第四百五十五條之二第一項所定得以協商判
    決者；第六款被告有其他較重之裁判上一罪之犯罪事實者；
    第七款法院認應諭知免刑或免訴、不受理者情形之一，及違
    反同條第二項「法院應於協商合意範圍內為判決；法院為協
    商判決所科之刑，以宣告緩刑或二年以下有期徒刑、拘役或
    罰金為限」之規定者外，不得上訴。
六、如不服本判決，而有上開可得上訴情形，得自收受宣示判決
    筆錄送達之日起十日內，敘明具體之上訴理由，向本院提出
    上訴書狀，上訴於第二審法院。
中    華    民    國    97    年    1     月    30    日
                  刑事第三庭  法  官  陳思成
                              書記官  吳詩琳
上正本證明與原本無異。
上訴書如未敘述理由，應於上訴期間屆滿後20日內補提理由書於
本院。
                              書記官  吳詩琳
中    華    民    國    97    年    1     月    30    日
附錄本案論罪科刑法條全文
刑法第二百十六條
行使第二百十條至第二百十五條之文書者，依偽造、變造文書或
登載不實事項或使登載不實事項之規定處斷。
第二百十條
偽造、變造私文書，足以生損害於公眾或他人者，處五年以下有
期徒刑。
刑法第二百十五條
從事業務之人，明知為不實之事項，而登載於其業務上作成之文
書，足以生損害於公眾或他人者，處三年以下有期徒刑、拘役或
五百元以下罰金。
修正前商業會計法第七十一條：
商業負責人、主辦及經辦會計人員或依法受託代他人處理會計事
務之人員有左列情事之一者，處五年以下有期徒刑、拘役或科或
併科新臺幣十五萬元以下罰金：
三、意圖不法之利益而偽造、變造會計憑證、帳簿報表內容或撕
    毀其頁數者。
稅捐稽徵法第四十七條：
本法關於納稅義務人、扣繳義務人及代徵人應處徒刑之規定，於
左列之人適用之：
一、公司法規定之公司負責人。
二、民法或其他法律規定對外代表法人之董事或理事。
三、商業登記法規定之商業負責人。
四、其他非法人團體之代表人或管理人。
稅捐稽徵法第四十一條
納稅義務人以詐術或其他不正當方法逃漏稅捐者，處五年以下有
期徒刑、拘役或科或併科新台幣六萬元以下罰金。


司法院資訊處製作；財團法人民間司法改革基金會備份。
